臺灣高等法院交通事件裁定　　　　　　　　　　　　九十三年度交抗字第一四七號
　　抗　告　人
　　即移送機關　臺北市交通事件裁決所
　　　　　　　　代表人　陳金盛
　　受 處分 人　甲○○
右抗告人因受處分人違反道路交通管理處罰條例案件，不服臺灣臺北地方法院，中華
民國九十二年十二月十日，九十一年度交聲字第一二五四號裁定（原處分案號：北市
裁三字第裁二二─ＡＢＸ八一九六二六號）提起抗告，本院裁定如左：
    主  文
抗告駁回。
    理  由
一、按受處分人之聲明異議有理由者，交通法庭應以裁定將原處分經聲明異議之部分
    撤銷，道路交通案件處理辦法第二十條前段定有明文。
二、查原處分機關臺北市交通事件裁決所以受處分人甲○○於九十一年四月一日十六
    時三十分，駕駛車號ＡＺＺ—七二二號重型機車，行經台北市市○○道○段（市
    ○○道、延吉街）不依標誌標線號誌指示，經台北市政府警察局松山分局中崙派
    出所員警李嘉銘攔停當場掣單舉發，並交由受處分人簽收，原處分機關依道路交
    通管理處罰條例第四十八條第二款、第六十三條第一項第一款、道路交通管理事
    件統一裁罰基準及處理細則第四十三條、第四十四條及第六十一條之規定，裁處
    受處分人罰鍰新臺幣（下同）一千八百元，並記違規點數一點之處分。受處分人
    不服聲明異議，原審略以：(一)原處分機關提出附卷包括本件有疑義前開舉發道路
    交通管理事件通知單影本六件之收受通知聯者簽章欄中「甲○○」簽名，與受處
    分人分別於九十年七月二十五日、九十一年七月二十四日、九月二十日、十二月
    九日對原處分機關所為之聲明異議狀及九十一年十月二十二日所為之交通違規案
    件陳述書中有關具狀人或填表人之「甲○○」簽名及原審當庭命被告所為簽名，
    經觀察比對，前開舉發道路交通管理事件通知單影本上之簽名顯與被告於原審簽
    名之式樣、筆順及力道有異，而前揭交通違規案件陳述書上之簽名式樣與被告當
    庭簽名之式樣相同，亦經原審當庭勘驗明確，有前揭有疑義之舉發道路交通管理
    事件通知單影本及原審訊問筆錄在卷可資佐證；(二)依台北市監理處於九十一年九
    月三十日以北市監三字第○九一三四五六三二○○號函回復原審車號ＡＺＺ—七
    二二號重型機車之車籍資料，車主為吳志豪，
    十三號，再依原處分機關提出附卷之台北市政府警察局松山分局九十一年八月二
    十日北市警松分交字第○九一六二六四○七○○號函文內容稱：「... 車主吳志
    豪車籍地之處所係屬空戶，該民與其家人已無居住於該處... 」等語，再原審於
    九十二年五月二十一日調查期日傳訊吳志豪到庭為證，然開庭通知書交郵政機關
    可考，復參以受處分人之住所係臺北市○○路三十巷一一二號二樓，有歷次所撰
    之聲明異議狀、陳述書上所載地址及法務部戶役政連結作業系統一紙在卷可稽，
    其辯稱並非該機車之車主且與車主吳志豪不熟識等語，應非不可採信；(三)原審依
    職權以受處分人之
    分人持有之駕照種類為普通小型車，關於機車駕駛人部分則無此資料，此有回函
    二紙附卷可稽，由此可知，受處分人辯稱未曾執有重型機車駕照一節，堪予採信
    ，而由前揭舉發違反道路交通管理事件通知單影本中除第ＡＢＷ五四九五二七號
    外，其餘皆與無照駕駛之違規行為不相干等情觀之，騎乘車牌號碼ＡＺＺ—七二
    二號重型機車之人違規時所持用駕照之名義人雖可能為受處分人，然不無可能係
    偽造之物；(四)受處分人於原審辯稱：其從八十八年間其所持用之的行動電話即被
    人冒用過等語，並提出其曾因本人名義被冒用申請電信設備，而於九十一年九月
    二十三日與中華電信北區分公司南區營運處仁愛服務中心所書立之切結書一紙以
    實其說，原審復審酌舉發本件違規行為之警員即當時任職台北市政府警察局松山
    分局中崙派出所警員李嘉銘，於原審到庭結證稱：因時間久遠不復記憶當時駕駛
    人係持用由其登記年籍資料，且未能肯認在庭之受處分人確為違反道路交通管理
    處罰條例之駕駛人等語，依前揭證人之證詞，不足採為不利受處分人之認定，此
    外，又無其他證據資料可作具體情況之判斷，無從據以認定其處分之事實正確無
    誤，自難遽認受處分人確有在前揭舉發時、地違規等事實，足認受處分人所辯其
    遭他人冒名等情，堪予採信；(五)綜上所述，原處分機關認定前開違反道路交通管
    理處罰條例之違規事實係受處分人所為尚有疑義，本件違規之行為人尚無積極證
    據認係受處分人，已如前述，自非道路交通管理處罰條例第八十五條所列，就上
    開違規行為應受歸責之人，原處分機關未予詳察，遽對受處分人為前開裁決，即
    難認為允當等情，因認受處分人之異議為有理由，而將原處分撤銷，改諭知受處
    分人不罰，並敘明原處分機關對於受處分人是否遭人冒名仍應查明究辦。
三、抗告人即原處分機關抗告意旨略以：(一)依道路交通管理處罰條例第四十八條第二
    款規定：「汽車駕駛人轉彎時，不依標誌、標線、號誌指示者處罰鍰新臺幣六百
    元以上一千八百元以下」；(二)異議人甲○○騎乘ＡＺＺ—七二二號車於九十一年
    四月一日十六時三十分在市○○道○○街口為台北市政府警察局松山分局攔停舉
    發違規左轉，應處罰鍰並記違規點數一點云云，並未針對原裁定不罰受處分人之
    理由為具體指摘，僅引用處罰條文及原處分行為，其抗告顯無理由，應予駁回。
據上論斷，應依道路交通管理處罰條例第八十九條、道路交通案件處理辦法第二十六
條、刑事訴訟法第四百十二條，裁定如主文。
中　　　華　　　民　　　國　　九十三　　年　　　二　　　月　　二十七　　日
                              臺灣高等法院交通法庭
                                  審判長法  官  洪  政  雄
                                        法  官  趙  功  恆
                                        法  官  李  春  地
右正本證明與原本無異。
不得再抗告。
                                        書記官  柳  秋  月
中　　　華　　　民　　　國　　九十三　　年　　　二　　　月　　二十七　　日
